臺灣臺南地方法院刑事判決
111年度原易字第2號
公  訴  人  臺灣臺南地方檢察署檢察官
被      告  謝健忠



上列被告因竊盜案件，經檢察官提起公訴（111年度偵字第412號
），本院判決如下：
　　主　文
謝健忠共同犯竊盜罪，處拘役肆拾日，如易科罰金，以新臺幣壹
仟元折算壹日。
　　犯罪事實
一、謝健忠與謝維庭（俟到案後另行審結）基於竊盜之犯意聯絡
    ，共同意圖為自己不法之所有，於民國110年12月2日22時18
    分許，在臺南市○○區○○路000號即盧柏光所經營之「金娃屋
    」娃娃機台店內，由謝維庭徒手拿取該處兌幣機上方之白色
    自動酒精消毒器1台〔價值約新臺幣（下同）650元〕並放入手
    中提袋內而竊取之。謝健忠另拿取置於娃娃機台上方之黃色
    小型枕頭1個（價值約100元）交予謝維庭，謝維庭先將該黃
    色小型枕頭1個丟至娃娃機台上方接近窗口位置，並持其他
    紙盒將該黃色小型枕頭1個自機台上方窗口處推落至店外地
    面，再走出店外撿取上開黃色小型枕頭1個而竊取之。謝健
    忠又將置於娃娃機台上方之白色紙盒（內有藍芽喇叭1個，
    價值約650元，下稱藍芽喇叭）自同一窗口位置，推落至店
    外地面，再由謝維庭至店外將上開藍芽喇叭紙盒踢至一旁後
    撿拾而竊取之。2人於竊得前述物品後，謝維庭先步行離開
    現場，謝健忠則隨後騎乘車牌號碼000-000號普通重型機車
    至臺南市中西區某處與謝維庭會合後，搭載謝維庭離去。
二、案經盧柏光訴由臺南市政府警察局第二分局報告臺灣臺南地
    方檢察署檢察官偵查起訴。
　　理　由
壹、證據能力
一、按被告謝健忠以外之人於審判外之陳述，雖不符刑事訴訟法
    第159條之1至之4之規定，然經當事人於審判程序同意作為
    證據，法院審酌該言詞陳述或書面陳述作成時之情況，認為
    適當者，亦得為證據。又當事人、代理人或辯護人於法院調
    查證據時，知有第159條第1項不得為證據之情形，而未於言
    詞辯論終結前聲明異議者，視為有前項之同意。刑事訴訟法
    第159條之5定有明文。查本判決所引用之各該被告謝健忠以
    外之人於審判外之陳述，被告謝健忠與檢察官於本院審理時
    均表示沒有意見，且迄至言詞辯論終結前亦未聲明異議（本
    院卷第105至109頁），本院審酌上開證據作成時之情況，並
    無違法取證或其他瑕疵，認為已之作為證據為適當，揆諸前
    開規定，應具有證據能力。
二、至於本判決其餘所引用之非供述證據，均與本案待證事實間
    具有關聯性，且並無證據證明係公務員違背法定程序取所得
    ，且被告謝健忠亦未於言詞辯論終結前表示無證據能力，依
    刑事訴訟法第158條之4之反面解釋，認有證據能力。
貳、實體部分
一、認定事實所憑之證據及理由：
　㈠本件被告謝健忠固坦承有與被告謝維庭於上開時、地共同竊
    得上開藍芽喇叭1個之事實，惟辯稱其對被告謝維庭竊取上
    開白色自動酒精消毒機1台與黃色小型枕頭1個之事並不知情
    ，他當時以為被告謝維庭拿白色自動酒精消毒機是要消毒自
    己的手；另他們拿黃色小型枕頭只是為了確認可以兌換什麼
    東西。他就該2物品被竊部分與被告謝維庭間並無犯意聯絡
    等語。
　㈡經查，前揭被告謝健忠坦認之事實（竊取藍芽喇叭1個部分）
    ，業據其供承在卷，核與同案被告謝維庭於警詢之供述情節
    相符，並有監視器光碟1片、本院勘驗筆錄（院卷第99頁至
    第104頁）1份、店內監視器影片截圖18張（院卷第111頁至
    第127頁）、臺灣臺南地方檢察署勘驗筆錄（偵卷第77頁至
    第99頁）1份、刑案現場及查獲被告照片12張（警卷第17頁
    至第21頁）、路口監視器照片2張（警卷第28頁）以及告訴
    人盧柏光於警詢中之指訴在卷可稽（警卷第11頁至第12頁）
    ，此部分之事實，應堪認定。
　㈢被告謝健忠雖辯稱上開白色自動酒精消毒機及黃色小型枕頭
　　被竊部分，他與同案被告謝維庭並無犯意聯絡等語，惟查：
　1.按刑法之共同正犯，包括共謀共同正犯及實行共同正犯二者
　　在內；祇須行為人有以共同犯罪之意思，參與共同犯罪計畫
　　之擬定，互為利用他人實行犯罪構成要件之行為，完成其等
　　犯罪計畫，即克當之，不以每一行為人均實際參與部分構成
　　要件行為或分取犯罪利得為必要（最高法院96年度台上字第
　　1882號判決要旨參照）。其次，共同正犯之間，非僅就其自
　　己實行之行為負其責任，並在犯意聯絡之範圍內，對於他共
　　同正犯所實行之行為，亦應共同負責；且其犯意聯絡之表示
　　，無論為明示之通謀或相互間有默示之合致，均不在此限（
　　最高法院98年度台上字第2655號判決要旨參照）。
　2.竊取白色自動酒精消毒器部分：
　⑴經本院勘驗案發現場監視錄光碟結果：
　　A.監視錄影時間為110年12月2日22時18分40秒至22時18分43
　　  秒：被告謝健忠戴黑色安全帽及口罩，背對鏡頭，在娃娃
　　  機台店內使用兌幣機，放入鈔票後在兌幣機台前等待兌換
　　  的硬幣，此時白色自動酒精消毒器位於兌幣機台上方較外
　　  側的藍色噴霧瓶後方；
　　B.監視錄影時間22時18分47秒至22時18分54秒：同案被告謝
　　  維庭戴白色安全帽及口罩自鏡頭右側出現並走到兌幣機台
　　  前，從被告謝健忠右側伸右手取下白色自動酒精消毒器後
　　  隨即置入手中袋內，被告謝健忠於同案被告謝維庭拿下白
　　  色自動酒精消毒器時有抬頭往上看，拿取兌幣機台硬幣時
　　  也有往同案被告謝維庭方向看；
　　C.監視錄影時間22時18分55秒至22時19分00秒：被告謝健忠
　　  與同案被告謝維庭離開兌幣機台往畫面右側走（院卷第10
　　  0頁）。
　⑵由前開勘驗結果可知，被告謝健忠之目視方向係隨著同案被
　　告謝維庭拿取白色自動酒精消毒器之方位而變動。被告謝健
    忠顯係親眼目賭同案被告謝維庭將白色自動酒精消毒器自兌
    幣機上方取下後置入手中袋內的過程。再者，被告謝健忠於
    同案被告謝維庭拿取上開白色自動酒精消毒器過程至與同案
    被告謝維庭一同離開兌幣機台位置止，並未曾有阻止同案被
    告謝維庭犯行之舉動。
　⑶被告謝健忠於同案被告謝維庭拿取上開白色自動酒精消毒器
　　後，復與同案被告謝維庭接續實行共同竊取黃色小型枕頭（
　　詳下述）及共同竊取上開藍芽喇叭（被告謝健忠坦承部分）
　　之犯行。足認同案被告謝維庭拿取上開白色自動酒精消毒器
　　之行為，係被告2人於上址共同實行竊盜犯行過程中之部分
    行為。被告謝健忠就被告謝維庭竊取白色自動酒精消毒器部
    分之犯行，顯有犯意聯絡、行為分擔。
　3.竊取黃色小型枕頭部分：
　⑴經本院勘驗案發現場監視錄光碟結果：
　　A.錄影時間為110年12月2日22時22分53秒，被告謝健忠右手
　　  從娃娃機台上方拿下黃色小型枕頭，同案被告謝維庭舉高
　　  右手接過；
　　B.錄影時間22時23分03秒，同案被告謝維庭將黃色小型枕頭
　　  丟到機台上方，被告謝健忠在其身後觀看；
　　C.錄影時間22時23分08秒，同案被告謝維庭拿起畫面最左側
　　  的紙盒往黃色小型枕頭所在位置向機台後側推，被告謝健
　　  忠亦在其身後觀看（院卷第101頁）。
　　D.錄影時間22時24分28秒，同案被告謝維庭走出店外，畫面
　　  中可見黃色小型枕頭掉落在店外地面；
　　E.錄影時間22時24分44秒，同案被告謝維庭俯身撿取黃色小
　　  型枕頭；
　　F.錄影時間22時24分57秒，可見同案被告謝維庭將黃色小型
　　  枕頭夾在手臂處（院卷第102頁至第103頁）。
　⑵由前開勘驗結果可知，被告謝健忠係自畫面中央之機台上方
    將黃色小型枕頭取下後，交予同案被告謝維庭，再由同案被
    告謝維庭放置於畫面最左側之機台上方，並以其他紙盒往機
    台後側推（院卷第113頁下方至第117頁上方），使黃色小型
    枕頭被推出機台上方後側之窗口（警卷第18頁）並掉落至店
    外。顯見被告謝健忠與同案被告謝維庭係刻意移動黃色小型
    枕頭至特定位置，使之經由前述窗口掉落至店外地面後，再
    由同案被告謝維庭至店外撿拾。被告謝健忠不但將黃色小型
    枕頭拿下交予同案被告謝維庭，更於同案被告謝維庭將黃色
    小型枕頭置於窗口位置，使之經由前述窗口掉落至店外地面
    時，站在被告謝維庭後方目睹整個過程。2人在竊取上開黃
    色小型枕頭過程顯有分工協力，是被告謝健忠與被告謝維庭
    就竊取黃色小型枕頭部分之犯行，顯有犯意聯絡、行為分擔
    。
　⑶被告謝健忠於同案被告謝維庭拿取上開黃色小型枕頭後，復
　　與同案被告謝維庭接續於錄影時間22時25分至26分實行共同
　　竊取上開藍芽喇叭（被告謝健忠坦承部分）之犯行。觀其犯
    案手法，係讓裝有藍芽喇叭之白色紙盒掉落於店外地面，約
    略為先前黃色小型枕頭掉落處，再由同案被告謝維庭將掉落
    地面之白色紙盒踢至監視器畫面左側畫面外後，彎腰撿取。
    且白色紙盒掉落時同案被告謝維庭尚於店外，有本院與臺灣
    臺南地方檢察署檢察官之勘驗筆錄（院卷第103頁、偵卷第8
    1頁下方至第87頁上方）在卷可查。被告謝健忠於審理中亦
    供稱「我承認娃娃機上面所放的一白色盒狀物是我弄到後面
    去，是謝維庭把它拿走的，是我在玩機台的時候，謝維庭有
    跟我說他要拿藍芽喇叭，所以我就故意把它弄掉下去」（本
    院卷第99頁）之敘述相符。由此，可認定白色盒子係由位於
    店內之被告謝健忠自窗口所推出，可見被告謝健忠對於將物
    品自該窗口推至店外後撿拾之行竊手法知之甚詳。足認被告
    謝健忠將黃色小型枕頭由中央機台取下後交予同案被告謝維
    庭，再由同案被告謝維庭以同樣行竊手法竊取上開黃色小型
    枕頭，2人在竊取上開黃色小型枕頭過程顯有分工協力，且
    有犯意聯絡、行為分擔。被告2人共同竊取上開黃色小型枕
    頭犯行應可定。
　4.關於被告2人行竊完畢離開上址之過程，同案被告謝維庭於
　　警詢中供稱「（問：你當時如何離去？答：）我用步行離開
　　現場，等謝健忠騎普重機車160-PCG來載我一起離開」（警
　　卷第9頁）；被告謝健忠於警詢中亦供稱「我離開前，她（
　　按即謝維庭）已經先用走的離開了。我騎到中西區國華街上
　　載她」（警卷第5頁）。亦即，同案被告謝維庭於上開物品
    竊取得手後先步行離去，再由謝健忠隨後騎乘機車與同案被
    告謝維庭會合後，搭載謝維庭離去以掩人耳目。更足以認定
　　竊取白色自動酒精消毒器、黃色小型枕頭部分，係被告2人
    共同於上址行竊之部分行為。由被告2人整體行竊過程觀察
    ，尚無從將此部分犯行與被告2人共同竊取上開藍芽喇叭（
    被告謝健忠坦承部分）之犯行割裂認定。被告謝健忠與同案
    被告謝維庭就竊取上開白色自動酒精消毒器及黃色小型枕頭
    部分之犯行，顯有犯意聯絡、行為分擔，2人共同竊取上開
    物品犯行應可認定。
　㈣綜上所述，被告謝健忠上開所辯尚不足採。本件事證明確，
    被告謝健忠上開犯行，堪以認定，應依法論科。
二、論罪科刑：
　㈠核被告謝健忠所為，係犯刑法第320條第1項之竊盜罪。被告
    謝健忠與同案被告謝維庭就上開犯罪事實，有犯意聯絡及行
    為分擔，應論以共同正犯。
　㈡爰以行為人之責任為基礎，審酌被告謝健忠有多次前科犯行
    ，品行非佳；不思循合法正當途徑獲得財富，於夜間在娃娃
    機商店之公開營業場所內恣意竊取財物，法紀觀念淡薄；所
    竊取物品之價值尚非甚鉅、犯罪所生危害之程度尚非甚重；
    及被告謝健忠犯罪後之態度，兼衡其於審理中自承為高中肄
    業之智識程度、無子女，入獄前在販賣水果，需負擔照顧二
    姊之經濟、家庭生活狀況勉持等一切情狀，量處如主文所示
    之刑，並諭知易科罰金之折算標準。
三、沒收：
　　按犯罪所得，屬於犯罪行為人者，沒收之。於全部或一部不
    能沒收或不宜執行沒收時，追徵其價額。刑法第38條之1第1
    項前段，第3項分別定有明文。被告謝健忠於審判中稱白色
    酒精消毒器、黃色小型枕頭與藍芽喇叭均由被告謝維庭拿走
    （院卷第106頁至第107頁），與被告謝維庭於警詢中供稱其
    願意將竊取的商品交還大致相符（警卷第9頁），是本案尚
    無從認定被告謝健忠有取得上開犯罪所得，爰不予沒收或追
    徵其價額。
據上論斷，應依刑事訴訟法第299條第1項前段，刑法第28條、第
320條第1項、第41條第1項前段，刑法施行法第1條之1第1項，判
決如主文。
本案經檢察官鄭聆苓提起公訴，檢察官吳惠娟到庭執行職務。
中　　華　　民　　國　　111 　年　　5 　　月　　25　　日
              　　刑事第一庭  法  官   鄭文祺
以上正本證明與原本無異。
如不服本判決應於收受本判決後20日內向本院提出上訴書狀，並
應敘述具體理由。其未敘述上訴理由者，應於上訴期間屆滿後20
日內向本院補提理由書狀（均須按他造當事人之人數附繕本）「
切勿逕送上級法院」。 
　　　　　　　　　　　　　　　書記官　　黃政偉　　　　　
中　　華　　民　　國　　111 　年　　5 　　月　　26　　日
如不服本判決應於收受本判決後20日內向本院提出上訴書狀，並
應敘述具體理由。其未敘述上訴理由者，應於上訴期間屆滿後20
日內向本院補提理由書狀（均須按他造當事人之人數附繕本）「
切勿逕送上級法院」。
附錄本案論罪科刑法條：
中華民國刑法第320條第1項
意圖為自己或第三人不法之所有，而竊取他人之動產者，為竊盜
罪，處五年以下有期徒刑、拘役或五十萬元以下罰金。